【裁判字號】    90,家抗,78
【裁判日期】    901024
【裁判案由】    繼承遺產
【裁判全文】
臺灣高等法院高雄分院民事裁定      九十年度家抗字第七八號
      抗  告  人  乙○○
      代  理  人  甲○○
右抗告人因聲請繼承譚俊明之遺產事件，對於中華民國九十年六月廿九日台灣高雄地
方法院九十年度聲繼字第四九號所為裁定提起抗告，本院裁定如左：
      主      文
原裁定廢棄。
准抗告人乙○○繼承被繼承人譚俊明之遺產。
聲請及抗告程序費用由抗告人負擔。
      理      由
一、本件抗告意旨略以：原裁定駁回抗告人聲請繼承被繼承人「吳建才」之遺產，顯
    係訴外裁判（按原審已另行裁定更正吳建才為譚俊明），於法不符，應予廢棄云
    云。
二、按大陸地區人民繼承臺灣地區人民之遺產者，應於繼承開始起三年內，檢具聲請
    書、被繼承人死亡時之全戶戶籍謄本、繼承系統表、經財團法人海峽交流基金會
    驗證符合繼承人身分之證明文件，向被繼承人住所地之法院為繼承之表示。臺灣
    地區與大陸地區人民關係條例第六十六條、同條例施行細則第四十三條第一項、
    第三項分別定有明文。經查，本件被繼承人譚俊明係於民國八十九年四月十二日
    死亡，有被繼承人戶籍謄本在卷可稽，抗告人於九十年六月六日即檢具被繼承人
    死亡時之全戶戶籍謄本、經財團法人海峽交流基金會驗證符合繼承人身分之證明
    文件（分見原審卷第五至十二頁），向原法院聲請繼承，嗣於同年九月七日補呈
    繼承系統表在本院卷可按，並未逾三年期限；其次，抗告人與被繼承人為兄弟關
    係，除有財團法人海峽交流基金會（九０）南核字第０一四九一號、第０二四一
    五號證明在卷可憑外，亦有被繼承人於八十一年六月間自書遺囑內載「身後遺產
    請匯交吾弟乙○○，現在服務四川省洪雅縣政府農業局。」在卷可考；又抗告人
    與被繼承人之父母均係譚德貴、譚湯之，有被繼承人戶籍謄本及四川省眉山地區
    公證處（二００一）眉地證字第八二號公證書在卷可證，雖被繼承人名字第一字
    係「俊」與抗告人係「仲」不同，惟此乃因被繼承人來台後改名所致，亦有被繼
    承人七十七年六月廿八日、七十九年十二月十四日寄交抗告人書信記載，及抗告
    人代理人甲○○於九十年九月廿四日庭訊時所陳「我與抗告人是大陸小學同學，
    後來當兵時都有往來，在大陸讀書當兵叫譚仲輝，到台灣當兵時還叫譚仲輝，後
    來到民國四十幾年間，部隊有很多叫譚仲輝的人，所以才改名為譚俊明，因為他
    左腳曾經車禍不能彎，所以才沒有回大陸探親。譚俊明在白河榮民之家，所立之
    遺囑是他的親筆跡沒錯」等語足資證明。從而，依被繼承人全戶戶籍謄本及抗告
    人提出之繼承系統表，抗告人既係被繼承人身後唯一繼承人，自得繼承被繼承人
    之遺產。原法院徒以被繼承人從未返鄉探親、掃墓，且抗告人兄弟姊妹名字第二
    字（應為第一字之誤）均係「仲」字，被繼承人卻非「仲」字，與常情顯有不符
    為由，駁回抗告人聲請，於法尚難謂合。抗告意旨指摘原裁定不當，求予廢棄，
    非無理由，爰由本院予以廢棄，並自為裁定如主文所示。
三、依非訟事件法第八條第一項、第二十八條、民事訴訟法四百九十二條第二項，裁
    定如主文。
中      華      民      國    九十      年      十      月    二十四    日
                                      臺灣高等法院高雄分院民事第三庭
~B1審判長法官  張國彬
~B2法      官  鄭月霞
~B3法      官  張明振
右為正本係照原本作成。
如對本裁定再抗告，須於裁定送達後十日內向本院提出再抗告狀，並應繳納再抗告費
新台幣四十五元。
中      華      民      國    九十      年      十      月    二十六    日
~B法院書記官  劉博文
                                                                        Ｄ


司法院資訊處製作；財團法人民間司法改革基金會備份。
